【裁判字號】    98,上易,1339
【裁判日期】    980716
【裁判案由】    賭博等
【裁判全文】
臺灣高等法院刑事判決                98年度上易字第1339號
上  訴  人
即  被  告  乙○○
                    國民
上列上訴人因賭博等案件，不服臺灣宜蘭地方法院97年度易字第
539號，中華民國98年4月8日第一審判決（起訴案號：臺灣宜蘭
地方法院檢察署97年度偵字第3142、3553、3614號），提起上訴
，本院判決如下：
    主  文
上訴駁回。
    理  由
一、依刑事訴訟法第350條、第361條、第362條、第367條規定，
    不服地方法院之第一審判決而上訴者，須提出上訴書狀，並
    應敘明具體理由，為上訴必備之程式；其所提出之書狀未敘
    述上訴理由，或僅曾以言詞陳述上訴理由者，均應於上訴期
    間屆滿後20日內補提理由書於第一審法院。第一審法院經形
    式審查，認逾期未補提上訴理由者，應定期間先命補正；逾
    期未補正者，為上訴不合法律上之程式，應以裁定駁回。倘
    已提出上訴理由，但所提非屬具體理由者，則由第二審法院
    以上訴不合法律上之程式，判決駁回。而所謂具體理由，必
    係依據卷內既有訴訟資料或提出新事證，指摘或表明第一審
    判決有何採證認事、用法或量刑等足以影響判決本旨之不當
    或違法，而構成應予撤銷之具體事由，始克當之（例如：依
    憑證據法則具體指出所採證據何以不具證據能力，或依憑卷
    證資料，明確指出所為證據證明力之判斷如何違背經驗、論
    理法則）；倘僅泛言原判決認定事實錯誤、違背法令、量刑
    失之過重過輕微，而未依上揭意旨指出具體事由，或形式上
    雖已指出具體事由，然該事由縱使屬實，亦不足以認為原判
    決有何不當或違法者（例如：對不具有調查必要性之證據，
    法院未依聲請調查亦未說明理由，或援用證據不當，但除去
    該證據仍應為同一事實之認定），皆難謂係具體理由，俾與
    第二審上訴制度旨在請求第二審法院撤銷、變更第一審不當
    或違法之判決，以實現個案救濟之立法目的相契合，並節制
    濫行上訴（最高法院97年度台上字第892號判決參照）。又
    第二審法院認為上訴書狀未敘述理由，依刑事訴訟法第367
    條但書規定，始應定期間命其補正。如認上訴書狀已敘述理
    由，但其理由非屬具體，其所為上訴，即不符上訴之法定要
    件，自得逕行判決駁回，無定期命補正問題（最高法院97年
    度台上字第3599號判決參照）。
二、本件原審經審理結果，認為：（一）上訴人即被告乙○○基
    於賭博及意圖營利供給賭博場所並聚眾賭博之單一行為決意
    ，自民國95年4、5月間某日起至96年7、8月間某日止，於不
    特定之得以使用網際網路之處所經營「KISS」、「ABC」、
    「B 博士」等運動賭博網站，以美國職業棒球等賽事結果為
    賭博標的，供蔡岳儒（另案由臺灣板橋地方法院檢察署偵辦
    中）、林育賢、甲○○、陳信利及其他不特定多數人加入會
    員，再由乙○○提供乙組帳號及密碼，使各該賭客得以利用
    網際網路連結上揭公眾得出入之網站進行賭博。其賭博方式
    為：賭客利用網際網路連結上開網站，輸入乙○○所提供之
    帳號及密碼，以前揭電腦版簽注方式自行下注，賭客若押中
    ，可依其下注金額及賠率獲取彩金；如未押中，則所下注金
    額即歸乙○○所有。上開輸贏結果由乙○○以其所有之門號
    00000000、0000000000號行動電話與各該賭客於每週一對帳
    ，並以其不知情之前妻郭玫齡所開設之台北富邦銀行農安分
    行、帳號000000000000號帳戶作為供賭客匯入款項使用。（
    二）林育賢基於賭博之犯意，自95年4、5月間某日起至96年
    1月間某日止，由乙○○處取得上開「KISS」、「ABC」、「
    B 博士」等運動賭博網站之帳號及密碼，旋即於得以使用網
    際網路之不特定處所連結上開公眾得出入之網站下注賭博20
    次。林育賢並自96年3、4月間某日起至同年5、6月某日止，
    與乙○○共同基於賭博及意圖營利供給賭博場所並聚眾賭博
    之單一行為決意之犯意聯絡，由林育賢出資加入乙○○之上
    開賭博網站經營，並與乙○○各自找尋賭客，其賭博方式及
    輸贏金額結算方式與上開犯罪事實一相同。（三）甲○○曾
    因違反電子遊戲場業管理條例案件，經法院判決處有期徒刑
    3月，如易科罰金，以銀元3百元折算1日確定，並於90年7月
    10日易科罰金執行完畢。竟仍基於賭博之概括犯意，於95年
    4、5 月間某日許，自乙○○取得上開「KISS」、「ABC」、
    「B 博士」等運動賭博網站之帳號及密碼後，旋即於得以使
    用網際網路之不特定處所連結上開公眾得出入之網站，先後
    下注賭博 2次。甲○○另與乙○○共同基於賭博及意圖營利
    供給賭博場所並聚眾賭博之單一行為決意之犯意聯絡，引介
    陳信利向乙○○所經營之上開公眾得出入之賭博網站下注，
    並自乙○○取得帳號及密碼後，於95年5、6月間某日提供予
    陳信利下注，陳信利旋即基於賭博之犯意，自95年 7月上旬
    （即1-10日）間某日起至同年12月24日止，於得以使用網際
    網路之不特定處所連結上開公眾得出入之網站下注賭博15次
    ，其輸贏之金額均與甲○○結算，再由甲○○與乙○○結算
    ，甲○○則以陳信利每下注新臺幣（下同） 1萬元可自乙○○取得 1百元佣金之方式從中牟利。（四）陳信利於95年12
    月24日向上開賭博網站1次下注5百多萬後，連同先前積欠之
    款項已達 957萬元，因其無力支付，即避不見面。惟因陳信
    利先前下注之輸贏款項均由甲○○經手，且陳信利復為甲○○介紹予乙○○之客戶，乙○○便要求甲○○須就上開 957
    萬元之債務負責。然甲○○遲遲無法支付上開款項予乙○○
    ，乙○○便要求甲○○出面處理。嗣於95年12月25日晚上 8
    、9 時許，乙○○邀約甲○○前往位於臺北縣板橋市大漢橋
    下之「大臺北保齡球館」2 樓辦公室，待甲○○到達後，乙○○竟與其舅舅鄭瑩融（未據起訴）及另外2、3名姓名、年
    籍均不詳之成年男子共同基於犯強制罪之犯意聯絡，脅迫甲○○簽立本票及借據，其中 1名姓名、年籍不詳之成年男子
    恫嚇甲○○稱：「如果你不負責沒關係，就要負責讓陳信利
    名字上報紙新聞」、「有沒有槍，如果沒有我們很多，可以
    拿一支讓你去打死陳信利」、「不簽本票也沒有關係，反正
    知道你家，也知道你小孩讀那個學校」、「如果不簽走不出
    去」等語，乙○○亦恫嚇甲○○稱：「趕快寫（本票），如
    果不寫會走不出去」、「我也知你家在哪裡」等語，致使甲○○心生畏懼，足生危害於甲○○及其家人之安全，甲○○
    在不得已之下，被迫當場簽立面額957萬7千元之商業本票及
    957萬元之借據各1紙交付予乙○○，以擔保陳信利所積欠之
    上開債務。（五）甲○○簽立上開本票及借據後，仍未清償
    上開款項，乙○○遂於林偉澤主動表示要幫忙處理上開債務
    時，基於與林偉澤（已經原判決判處應執行有期徒刑3月確
    定）共同恐嚇危害安全之不確定故意之犯意聯絡，允諾由林
    偉澤代為出面催討上開債務。嗣林偉澤於97年農曆年前某日
    ，在宜蘭縣宜蘭市○○路偶遇甲○○時，即向甲○○催討，
    然因甲○○認為上開債務與林偉澤無關，便要求林偉澤勿插
    手此事，詎林偉澤聽聞後，竟基於共同恐嚇危害安全之犯意
    聯絡，當場以：「如果不還可以，但你在宜蘭閃遠一點，如
    果被我遇到，就要給你好看」等加害生命、身體之事恫嚇甲○○，致使甲○○心生畏懼，足生危害於甲○○之安全。林
    偉澤繼於97年2月9日傍晚某時許，前往甲○○之父丙○○位
    於宜蘭縣宜蘭市○○路 ○段116巷3弄20號住處要錢，並對丙○○稱：「你兒子欠我錢」等語，丙○○聽聞後，即對林偉
    澤表明：「我不知道這件事，你們自己去處理」等語，詎料
    林偉澤竟再次基於共同恐嚇危害安全之犯意聯絡，對丙○○
    恫稱：「如果不還錢，要拿槍把你家人一個一個打死」等語
    ，以此加害生命之事恐嚇丙○○，致使丙○○心生畏懼，足
    生危害於丙○○及其家人之安全，並出手毆打丙○○（涉嫌
    傷害罪部分，未據告訴）等情。係以：(一)關於犯罪事實欄（
    一）、（二）、（三）所載之賭博部分：上訴人對於上開犯
    罪事實欄（一）、（二）、（三）所載之賭博及圖利供給賭
    博場所、聚眾賭博之事實均坦承不諱，核與證人蔡岳儒、馬
    大華、郭玫齡及同案被告林育賢、甲○○、陳信利之證述情
    節相符，復有臺北富邦農安分行000000000000號帳戶資金往
    來明細表1份、合作金庫支票1紙、報告書、通聯調閱查詢單
    6紙及通訊監察譯文1份附卷可佐。是上訴人前揭自白，應與
    事實相符，足以採信。(二)關於犯罪事實欄（四）、（五）所
    載之強制及恐嚇危害安全部分：上訴人固不否認先前下注之
    輸贏款項均由甲○○經手，且係甲○○介紹之客戶陳信利積
    欠賭債達 957萬元，無力支付而避不見面後，伊即要求甲○○須就上開 957萬元之債務負責，然甲○○遲遲無法支付上
    開款項，伊便要求甲○○出面處理，並邀約甲○○於95年12
    月25日晚間8、9時許，前往位於台北縣板橋市大漢橋下之「
    大台北保齡球館」 2樓辦公室，商討還債事宜。嗣後甲○○
    於該辦公室內，有簽立面額957萬7千元之商業本票及 957萬
    元之借據各 1張交付予伊，但甲○○簽立上開本票及借據後
    ，並未清償上開款項，伊便允諾由林偉澤代為出面催討上開
    債務等節，惟矢口否認有強制及恐嚇危害安全之犯行，辯稱
    ：伊沒有強制甲○○簽立本票及借據，不然怎麼可能影印本
    票及借據給甲○○，伊也沒有恐嚇甲○○。另伊有請林偉澤
    代為出面催討債務，但林偉澤如何討債伊不知道，伊也沒有
    叫林偉澤如何向甲○○催討云云。惟查：1.上開犯罪事實欄
    四、五所載之強制及恐嚇危害安全之事實，業據證人甲○○
    、丙○○、丁○○於檢察官偵查、原審審理中迭次證稱：(1)
    甲○○：96年 1月伊去宜蘭警察局報案，因為伊介紹做職棒
    簽賭陳信利給大組頭乙○○認識，後來陳信利有下注，並透
    過伊結算賭博之輸贏結果，到95年12月24、25日為止，共積
    欠乙○○ 9百多萬元，陳信利輸錢後無力支付就閃人，乙○○於是找伊要，並騙伊於95年12月25日晚上8、9時許，到臺
    北板橋民生路 2段大漢橋下的大臺北保齡球館，說要向其他
    股東解釋不是乙○○和陳信利串通一事，伊到了之後，乙○○告訴伊陳信利跑了，要伊負責，伊說又不是伊賭的，為何
    要伊負責賠，乙○○他們共 4人，做勢要打伊，並且跟伊說
    ，不負責沒有關係，但要負責讓陳信利上報紙，伊問說什麼
    是上報紙，他們就說要伊把陳信利打死，如果把陳信利打死
    ，上報紙頭條，伊就不用負責，後來又問伊有沒有槍，如果
    沒有他們槍很多，可以拿 1支給伊去打死陳信利，除非打死
    陳信利，才可以不用還錢，後來乙○○就叫伊簽借據、本票
    ，伊說不是伊賭的，為何要簽，他們就說不簽也沒有關係，
    反正他們知道伊家，也知道伊小孩讀那個學校，並說如果不
    簽沒有辦法走出去，當時伊聽了會怕，因為怕他們傷害伊家
    人，就簽下900多萬的本票及借據各 1張，並影印1份給伊，
    要伊拿影本去找陳信利要錢，然後他們就放伊回去，伊想想
    不對，就去報警，處理的警察是蘇振東。講話恐嚇的人是乙○○的股東，就是站在乙○○舅舅旁邊的那個人，乙○○的
    舅舅有叫伊簽本票，乙○○在旁邊也叫伊趕快寫，並說如果
    不寫會走不出去，他也知道伊家在哪裡。在保齡球館的人跟
    伊說他們有槍，給伊去打死陳信利及知道伊家住哪裡、小孩
    讀哪個學校等語，伊聽了會害怕，伊不是自願簽本票及借據
    的，伊會簽本票及借據是因為沒有簽就走不出去，但伊並沒
    有這義務，因為債務是陳信利欠的。另外，伊於97年農曆年
    前，在宜蘭市○○路上遇到林偉澤，林偉澤叫伊還錢，並說
    乙○○叫他要 4百萬元就好，伊有跟林偉澤說這筆錢不是伊
    欠的，叫林偉澤不要管，林偉澤說要他不要管可以，要伊交
    付 1百萬就好，如果不還可以，但叫伊在宜蘭要閃遠一點，
    不要被他遇到，如果被他遇到，就要給伊好看，伊聽了會害
    怕，因為伊認識林偉澤，知道林偉澤的作法及作風，知道林
    偉澤是說真的，如果被他遇到，他真的會對伊怎麼樣。伊於
    偵查中說乙○○的舅舅有叫伊簽本票，是乙○○舅舅旁邊的
    人恐嚇伊，乙○○也有叫伊趕快寫，並說不寫的話，也知道
    伊家在那裡等語，及林偉澤有說如果不還錢，伊在宜蘭要閃
    遠一點，不要讓他在宜蘭遇到，如果被他遇到，就要給伊好
    看等語，是實在的；(2)丙○○：林偉澤有於97年2月9日傍晚
    去伊家找甲○○，當時伊在睡覺，林偉澤先踢伊家門，並說
    伊兒子欠他打球的錢，伊就告訴林偉澤，伊不知道這件事，
    要他們自己處理，林偉澤就說伊是甲○○的父親，要替甲○○還，如果不還，要拿槍把伊家人1個1個打死，伊就說你敢
    ，後來林偉澤就出拳打伊耳朵，伊就跌倒下去，當時伊太太
    及哥哥丁○○出來，後來伊叫孫子打電話報警。伊聽到林偉
    澤那樣說，伊會害怕，林偉澤那樣講有恐嚇伊意思；(3)丁○○：97年2月9日當天，林偉澤有到丙○○住處，要找甲○○
    要錢，後來丙○○出來，大家有爭執，當時伊原本在 2樓，
    就下來看，就聽到林偉澤對丙○○說，如果不還錢，要拿槍
    把你全家人打死，之後伊又上 2樓，過沒有多久，就聽到小
    孩在哭，伊就跑下來，看到丙○○耳朵在流血，伊就將林偉
    澤拉到旁邊並架住林偉澤。伊在偵查中陳述的話，都是實在
    的等語屬實，且互核證人丙○○及丁○○之證述情節相符。
    而證人蘇振東亦證稱：伊於96年2月3日有受理甲○○報案並
    製作筆錄，甲○○說被恐嚇取財，說乙○○在95年 3月有給
    他職棒簽賭的軟體，伊有告知甲○○，乙○○要來拿錢時，
    要通知警方，警方會到場處理，伊也有向隊長林展鵬口頭報
    告，後來97年2月9日甲○○打電話稱他爸爸在家被林偉澤毆
    打，好像是要來拿錢等語在卷，證人林展鵬亦證稱：蘇振東
    有跟伊口頭報告說甲○○因恐嚇取財之案件而報案的事，要
    抓現行犯，伊認可乙節明確，並有本票、借據、丙○○之國
    立陽明大學附設醫院診斷證明書、合作金庫支票各 1紙及宜
    蘭縣政府警察局刑事警察大隊報告、受理各類案件紀錄表、
    員警工作紀錄簿各 1份附卷可稽。是證人甲○○、丙○○及
    丁○○前揭證詞，核非子虛，均足以採信。2.上訴人雖以前
    詞置辯。然查，陳信利賭輸之債務 957萬元，並非證人甲○○積欠之賭務，故證人甲○○證稱當被告乙○○等人要伊負
    責時，伊有說又不是伊賭的，為何要伊負責賠等語，並未悖
    於事理而不可採，亦徵證人甲○○並無意擔保陳信利之賭債
    ，則依此觀之，證人甲○○既然已經表示該筆95 7萬元之債
    務與伊無關，亦無擔保之意，豈有可能自願以自己之名義簽
    立本票及借據，而與陳信利共同背負上開債務之理？如此顯
    有違常情。因此，證人甲○○證稱：伊是被迫才簽立借據及
    本票等語，應可採信。至於被告乙○○影印本票及借據予證
    人甲○○，是要證人甲○○持以向陳信利討債乙節，亦據證
    人甲○○證述如上，且上訴人有無影印本票及借據予證人甲○○之行為，與本票及借據是否被告乙○○等人強制證人甲○○簽立一事，亦難認有何必要之關連性，故無從以此為有
    利上訴人之認定。再者，上訴人於原審審理時業已供承：這
    筆 957萬元之債務不好討等語在卷，且其等係以恐嚇脅迫之
    方式，迫使證人甲○○心生畏懼而簽立本票及借據一事，復
    為上訴人明知並參與犯行，則上訴人當可預見證人甲○○不
    會心甘情願地償還該筆債務，乃要以強制或恐嚇脅迫之手段
    ，證人甲○○才會就範，然卻仍於林偉澤主動表示要幫忙處
    理上開債務時，允諾由林偉澤代為出面催討上開債務，因此
    ，林偉澤如以恐嚇危害安全之方法，要求證人甲○○清償該
    筆債務，自當為上訴人可以預見之事，且亦不違背其本意。
    是以，上訴人雖未於97年農曆年前及97年2月9日傍晚，親自
    恐嚇證人甲○○及丙○○，然其與林偉澤係在合同意思範圍
    內，利用林偉澤之行為，達到強行催討債務之目的，其自係
    基於恐嚇危害安全之不確定故意，與林偉澤間就上開犯行間
    ，有犯意聯絡及行為分擔，當應論以共同正犯。再參以證人
    甲○○、丙○○及丁○○與林偉澤並無仇隙，衡情，應無一
    再虛偽陳述，以故意誣陷林偉澤，而陷己於偽證罪責之必要
    。從而，上訴人辯稱：伊沒有強制甲○○簽立本票及借據，
    不然怎麼可能影印本票及借據給甲○○，伊也沒有恐嚇甲○○。另伊有請林偉澤代為出面催討債務，但林偉澤如何討債
    伊不知道，伊也沒有叫林偉澤如何向甲○○催討云云，係畏
    罪卸責之詞，不足採信。因認上訴人犯行明確，論：上訴人
    共同犯圖利聚眾賭博罪，處有期徒刑 6月；又共同犯強制罪
    處有期徒刑4月，減為有期徒刑2月；又共同犯恐嚇危害安全
    罪，二罪，各量處有期徒刑2月。並定應執行有期徒刑10 月
    。已詳敘其認定上訴人犯罪事實之證據及理由，於法尚無不
    合。上訴意旨略稱：(一)上訴人雖有共同聚眾賭博罪行，然其
    對此部分之犯行已坦承不諱，足認其犯後態良好，且其無任
    何犯罪前科，當予從輕量刑，惟原審竟對同案被告林育賢共
    同聚眾賭博罪行，僅判處有期徒刑 4月，對屬於應加重其刑
    之累犯，即上訴人甲○○，僅判處有期徒刑 5月，而對同為
    共同正犯之上訴人，判處有期徒刑 6月，原判決對上訴人共
    同聚眾賭博罪行之量刑，顯屬偏高，爰請求減輕其刑。(二)上
    訴人與同案被告甲○○之結算，係屬上訴人與同案被告甲○○間之輸贏，因此，甲○○既賭輸 957萬元，其自應賠償上
    訴人，上訴人自無對之為違法強制行為之必要。惟原審竟認
    上訴人有對甲○○為強制行為，顯有違誤。(三)本件係同案被
    告林偉澤主動向上訴人稱其得代為向甲○○追討債務乙情，
    業經上訴人、同案被告林偉澤一致供明在卷，其目的僅在追
    討債務而已，並無任何需對他人為恐嚇或不法行為之協議或
    認知，是上訴人與同案被告林偉澤間，並無任何原判決所稱
    「共同恐嚇危害安全之不確定故意之犯意聯絡」可言。又上
    訴人並無為強制行為，且催討任何債務，本不易順遂，乃眾
    所皆知之事，原判決竟以「被告乙○○於本院審理時業已供
    承：這筆 957萬元之債務不好討」一詞，即推論上訴人與同
    案被告林偉澤間，有共同恐嚇危害安全之不確定故意之犯意
    聯絡，亦屬有誤云云。惟查：(一)量刑之輕重，係屬事實審法
    院得依職權自由裁量之事項，茍於量刑時，已依行為人之責
    任為基礎，並斟酌刑法第57條各款所列情狀，而未逾越法定
    範圍，又未濫用其職權，即不得遽指為違法。本件原判決於
    量刑時，已依上揭規定，審酌上訴人犯圖利聚眾賭博罪之動
    機、目的、經營賭博之規模、對社會善良風俗產生不良影響
    ，另上訴人不思以正常工作營生，竟於賭客陳信利未能按時
    給付賭金，即強迫負責接洽、結算之甲○○簽立本票、借據
    ，並告以恐嚇危害安全之話語，其所為嚴重危害社會治安與
    民眾生活，惡性非輕，並衡諸上訴人就賭博及圖利聚眾賭博
    部分均承認犯行，惟矢口否認有強制並恐嚇犯行等一切情狀
    ，予以綜合考量後，科刑如前所述，並未逾越法定刑度，亦
    未濫用自由裁量之權限，刑度亦屬妥適，核無不當或違法之
    情形。上訴意旨指摘原判決就其所犯圖利賭博罪部分量刑過
    重云云，顯係就原審之職權事項任意加以指摘，自無足採。
    (二)次按證據之取捨及證據證明力如何，均屬事實審法院得自
    由裁量、判斷之職權，茍其此項裁量、判斷，並不悖乎通常
    一般之人日常生活經驗之定則或論理法則，又於判決內論敘
    其何以作此判斷之心證理由者，即不得任意指摘其為違法。
    而認定犯罪事實所憑之證據，並不以直接證據為限，間接證
    據亦包括在內，審理事實之法院綜合卷內之直接、間接證據
    ，本於推理作用，於通常一般之人均不致有所懷疑，得確信
    其為真實之程度者，即得據之為有罪之認定。本件原審業依
    證人甲○○、丙○○、丁○○及已判決確定之同案被告林偉
    澤之證詞，認定上訴人構成共同犯強制罪及共同犯恐嚇危害
    安全罪，並未悖乎通常一般之人日常生活經驗之定則或論理
    法則，且已將認定之理由，於判決中詳加說明，核無不合，
    自不得任意指摘其為違法。是上訴意旨仍執陳詞，辯稱甲○○既欠其賭債957 萬元，則甲○○自有返還之義務，其並無
    對甲○○為違法強制行為之必要與不得以其於原審審理時所
    供，這筆957 萬元之債務不好討一詞，即推論其與同案被告
    林偉澤間有共同恐嚇危害安全之不確定故意之犯意聯絡云云
    ，亦無足採。從而，本件上訴人既未依憑卷證資料，明確指
    出原審所為證據證明力之判斷如何違背經驗、論理法則，或
    提出新事證，指摘或表明原審有何採證認事、用法或量刑等
    足以影響判決本旨之不當或違法，揆諸上開說明，尚難謂已
    敘明具體理由。本件上訴不合法律上之程式，爰不經言詞辯
    論，逕以判決駁回。
據上論斷，應依刑事訴訟法第367條前段、第372條，判決如主文
。
中    華    民    國    98    年    7     月    16    日
                  刑事第七庭  審判長法  官  陳晴教
                                    法  官  楊智勝
                                    法  官  游紅桃
以上正本證明與原本無異。
不得上訴。
                                    書記官  戴伯勳
中    華    民    國    98    年    7     月    17    日
附錄：本案論罪科刑法條全文
中華民國刑法第266條第1項
（普通賭博罪與沒收物）
在公共場所或公眾得出入之場所賭博財物者，處 1 千元以下罰金
。但以供人暫時娛樂之物為賭者，不在此限。
中華民國刑法第268條
（圖利供給賭場或聚眾賭博罪）
意圖營利，供給賭博場所或聚眾賭博者，處 3 年以下有期徒刑，
得併科3千元以下罰金。
中華民國刑法第304條第1項（強制罪）
以強暴、脅迫使人行無義務之事或妨害人行使權利者，處3年以
下有期徒刑、拘役或3百元以下罰金。
中華民國刑法第305條（恐嚇危害安全罪）
以加害生命、身體、自由、名譽、財產之事，恐嚇他人致生危害
於安全者，處2年以下有期徒刑、拘役或3百元以下罰金。


司法院資訊處製作；財團法人民間司法改革基金會備份。
